臺灣高等法院交通事件裁定　　　　　　 94年度交抗字第654號
　　抗　告　人
　　即受處分人　甲○○
上列抗告人因違反道路交通管理處罰條例案件，不服臺灣桃園地
方法院，中華民國94年8月17日所為裁定（94年度交聲字第349
號），提起抗告，本院裁定如下：
    主  文
抗告駁回。
    理  由
一、聲明異議意旨略以：抗告人即受處分人甲○○於民國（下同
    ）94年6月13日駕駛車號YT7－230號機車行經桃園縣中壢市
    ○○路與成章一街口時，甫經十字路口，即遭員警騎機車自
    後超前令其停車，並指抗告人闖紅燈，惟抗告人往後看時，
    燈號確為綠燈，並無違規情事；且抗告人經過前開十字路口
    時，並未看見前方或左右轉角處有員警，員警如何能看見抗
    告人違規，抗告人對員警所言深感懷疑，無法信服，為此聲
    明異議，請求撤銷該處分等語。
二、按汽車行駛至交岔路口，應遵守燈光號誌行進、轉彎，道路
    交通安全規則第102 條第1 款定有明文。又汽車駕駛人行經
    有燈光號誌管制之交岔路口闖紅燈者，處新台幣（下同）1
    千8 百元以上5 千4 百元以下罰鍰；有前開情形者，記違規
    點數3 點，亦為道路交通管理處罰條例第53條、第63條第1
    項第3 款所明定。
三、經查：證人即舉發本件交通違規事件之員警吳佳隆於原審具
    結證稱：當時我沿（桃園縣中壢市○○○路要往中華路方向
    行駛，我在（同前市○○○路與成章一街十字路口前等紅綠
    燈，異議人是在我的對面，當時紅燈約2、30秒了，異議人
    他停在忠孝路要往成章一街的方向，他本來是在等紅綠燈，
    後來左右看一看，發現沒有車，就闖紅燈，我騎機車直接從
    路口迴轉，從後面追異議人，我在過了十字路口約2、30公
    尺處追到異議人，我告訴他他闖紅燈，他說他當時沒有看到
    警察，我有請他回頭看燈號，但因我追他追了2、30公尺，
    所以當時燈號已經變成綠燈。我請他簽舉發單時，他只是一
    直強調沒有看到警察，並沒有強調他沒有闖紅燈等語在卷，
    並當庭繪製其發現抗告人與攔下抗告人之現場位置圖附卷可
    參。而證人吳佳隆係依法執行職務之公務員，與抗告人間並
    無怨隙，當無誣指抗告人違規而自陷於偽證罪處罰之虞。況
    依證人吳佳隆之證詞，其係騎機車在交岔路口等紅燈，紅燈
    已亮了2、30秒後，在對面之抗告人開始闖紅燈，吳佳隆即
    迴轉自後追了2、30公尺，始追到抗告人，是以當時紅燈既
    已持續一段時間，則待吳佳隆追到抗告人，抗告人再回頭看
    時，交岔路口之燈號已轉為綠燈，亦與常理相符，尚難僅因
    員警追到抗告人時，燈號已轉變成綠燈，即認抗告人並無闖
    紅燈之違規情事。再者，證人吳佳隆當時係騎機車在抗告人
    對面等紅燈，而非在抗告人鄰近之左右或前方，是以抗告人
    未發現警員存在，亦非無可能。況抗告人是否有上開違規，
    以其通過交岔路口時有無遵守號誌為斷，與當時警察是否在
    旁值勤無關，抗告人空言否認有違反號誌通行之違規，且辯
    稱：伊通過路口時並未看到警察，警察如何認定其違規云云
    ，委無足採。
四、原處分機關依據前開規定，裁處抗告人罰鍰1800元並記違規
    點數3點，並無違法不當，原審法院因依道路交通管理處罰
　　條例第87條第2項、道路交通案件處理辦法第19條之規定，
  　駁回抗告人在原審法院之異議，尚無違誤。抗告人抗告意旨
    略以：「警員吳佳隆所述不確實，我經過忠孝路與成章一街
    之十字路口，我的面前（忠孝路）絕無警員機車在等紅綠燈
    。我騎機車要經過忠孝路與成章一街十字路口並無停車等紅
    綠燈，而是以非常慢的速度（輕機車）滑行，先看忠孝路（
    對面），再看左口轉角均無警員，再往右看，成章一街無人
    車經過，再往左看，依稀看到一輛至二輛車停在成章一街路
    中間，使我覺得一定是綠燈，沒有再把頭往上細看是否綠燈
    （確認）而繼續慢速往前行，因警員所述不確實，更令人無
    法信服」云云，仍執陳詞，指摘原裁定不當，為無理由，應
    予駁回。
據上論斷，應依道路交通案件處理辦法第26條，刑事訴訟法第41
2條，裁定如主文。
中　　華　　民　　國　　94　　年　　9 　　月　　29　　日
                  交通法庭　審判長法　官  陳貽男
　　　　　　　　　　　　　　　　　法  官  邱志平
　　　　　　　　　　　　　　　　　法  官  高明哲
以上正本證明與原本無異。
不得再抗告。
                                  書記官  李垂福
中　　華　　民　　國　　94　　年　　9 　　月　　30　　日
